【裁判字號】    91,交易,324
【裁判日期】    920328
【裁判案由】    公共危險等
【裁判全文】
臺灣臺南地方法院刑事判決                        九十一年度交易字第三二四號
    公  訴  人  臺灣臺南地方法院檢察署檢察官
    被      告  乙○○
右列被告因公共危險等案件，經檢察官提起公訴（九十一年度偵字第一一八一五號）
，本院判決如左：
    主  文
乙○○服用酒類，不能安全駕駛動力交通工具而駕駛，處有期徒刑參月，如易科罰金
，以參佰元折算壹日。
被訴過失傷害部分公訴不受理。
    事  實
一、乙○○於民國九十一年七月六日晚間八時許，在台南市○區○○○路附近之友人
    住處，飲用啤酒後，業已達於不能安全駕駛動力交通工具之程度，竟仍自該處無
    照駕駛未依規定懸掛車牌之車牌號碼ＴＬＳ－四０六號輕型機車，欲返回其位於
    台南市○區○○街二段八十九號之住處。後於同日晚間八時二十分許，其正沿台
    南市○○○路○段，由西往東方向行駛，途經該路段之中華路橋東側時，因不勝
    酒力致操控能力變差，而不慎自左後側追撞由甲○○○所騎之車牌號碼ＯＩＭ－
    ００八號（起訴書誤載為ＯＪＭ－００八號）重型機車，造成甲○○○人、車倒
    地後，受有右橈尺骨骨折等傷害（過失傷害部分，業據甲○○○撤回告訴）。嗣
    經警據報前往處理，並測得乙○○之吐氣酒精濃度高達每公升一‧七八毫克，而
    查獲上情。
二、案經台南市警察局第一分局報告臺灣臺南地方法院檢察署檢察官偵查起訴。
    理  由
一、有罪部分：
    （一）右述犯罪事實，已據被告乙○○於警訊時及本院審理中坦白承認，核與被
          害人甲○○○於警訊時所指述之情節相符，且有道路交通事故調查報告表
          一紙、現場蒐證照片十一張及吐氣酒精濃度測試表、刑法第一百八十五條
          之三案件測試觀察紀錄表、台灣省台南區行車事故鑑定委員會九十一年十
          月二十三日南鑑字第九一一一一九號函及所附之鑑定意見書各一份附卷可
          參。
    （二）次按，刑法第一百八十五條之三所稱服用酒類或其他相類之物，不能安全
          駕駛動力交通工具之公共危險條款，係屬抽象危險犯之規定，此種抽象危
          險係伴隨飲酒過量之行為而當然成立。換言之，只需客觀上有此種行為出
          現，危險即視為存在，其是否果真肇事，均不影響公共危險罪責之成立；
          若其果真駕車肇禍，其不能安全駕駛動力交通工具之情形，則更不待言。
          另參考德、美等國之認定標準，對於酒精濃度呼氣已達每公升零點五五毫
          克，或血液濃度達百分之零點一一以上，肇事率為一般正常人之十倍，均
          認為已達「不能安全駕駛」之程度，此有法務部八十八年五月十八日法八
          八檢字第一六六九號函可資參照。
    （三）經查，本件被告乙○○對於其在右述時、地，酒後駕車一事不僅供認屬實
          ，且其肇事後吐氣之酒精濃度，經測試結果竟仍高達每公升一‧七八毫克
          ，亦有上述吐氣酒精濃度測試表一紙附卷可按，參照前揭說明，被告飲酒
          後顯已達於不能安全駕駛動力交通工具之程度。況被告嗣後更因不能安全
          駕駛之行為，而自後追撞被害人甲○○○所騎之機車，並致被害人受傷，
          此結果更加證明被告飲酒後駕駛前開機車時，確已處於不能安全駕駛之狀
          態。從而，本件事證已甚明確，被告酒後駕車之公共危險犯行，應可認定
          。
    （四）核被告乙○○所為，係犯刑法第一百八十五條之三之重大違背安全駕駛罪
          。本院審酌被告犯罪之動機、目的，其生活狀況、品行，本件犯罪所生之
          危險、損害，以及被告酒後無照駕駛未懸掛車牌之輕型機車於道路上行駛
          ，不僅嚴重危害往來交通安全，且更因之肇事並致被害人甲○○○受傷，
          而被告肇事後經警測得之吐氣酒精濃度，猶高達每公升一‧七八毫克，顯
          見其惡性非淺，然被告年僅十九歲，教育程度亦僅有國小畢業等情，則據
          警訊筆錄載明可參，可知其年紀尚輕且智識程度非高，又其犯罪後業已坦
          白承認所為，犯後態度尚稱良好等一切情狀，量處如主文所示之刑，並諭
          知易科罰金之折算標準。
二、公訴不受理部分：
    （一）公訴意旨另略稱：被告乙○○於九十一年七月六日晚間八時許，在台南市
          南區友人住處，飲用啤酒後，業已達於不能安全駕駛動力交通工具之程度
          ，竟仍自該處無照駕駛未依規定懸掛車牌之車牌號碼ＴＬＳ－四０六號輕
          型機車，欲返回其位於台南市○區○○街二段八十九號之住處。嗣於同日
          晚間八時二十分許。後於同日晚間八時二十分許，其正沿台南市○○○路
          三段，由西往東方向行駛，途經該路段之中華路橋東側時，本應注意飲酒
          後吐氣所含酒精濃度超過每公升０‧二五毫克以上者，不得駕車，且汽車
          行駛時，駕駛人應注意車前狀況，並隨時採取必要之安全措施，而依當時
          情形又無不能注意之情事，其竟疏於注意車前狀況，並貿然酒後駕車，致
          因不勝酒力而操控能力變差，不慎自左後側追撞由告訴人甲○○○所騎之
          車牌號碼ＯＩＭ－００八號（起訴書誤載為ＯＪＭ－００八號）重型機車
          ，造成甲○○○人、車倒地後受有右橈尺骨骨折等傷害。後經警據報前往
          處理，並測得被告之吐氣酒精濃度高達每公升一‧七八毫克等情，因認被
          告另涉有刑法第二百八十四條第一項前段之普通過失傷害罪嫌。
    （二）按告訴乃論之罪，告訴人於第一審辯論終結前得撤回其告訴，又告訴經撤
          回者，應諭知不受理之判決，刑事訴訟法第二百三十八條第一項、第三百
          零三條第三款分別定有明文。
    （三）本件告訴人甲○○○告訴被告乙○○過失傷害案件，起訴書認此部分被告
          係觸犯刑法第二百八十四條第一項前段之普通過失傷害罪嫌，依照同法第
          二百八十七條前段之規定，須告訴乃論。現據告訴人具狀撤回其告訴，參
          照前述說明，此部分乃不經言詞辯論，逕為不受理判決之諭知。
據上論斷，應依刑事訴訟法第二百九十九條第一項前段、第三百零三條第三款、第三
百零七條，刑法第一百八十五條之三、第四十一條第一項前段，罰金罰鍰提高標準條
例第二條，判決如主文。
中        華      民      國      九十二      年    三    月    二十八  日
                                 臺灣臺南地方法院交通法庭
                                     法  官    陳  志  成
右正本證明與原本無異。
如不服本判決，應於判決送達後十日內向本院提出上訴狀（應附繕本）。
                                     書記官    彭  建  山
中        華      民      國      九十二      年    三    月    二十八  日
附錄本案論罪科刑法條全文：
刑法第一百八十五條之三
服用毒品、麻醉藥品、酒類或其他相類之物，不能安全駕駛動力交通工具而駕駛者，
處一年以下有期徒刑、拘役或三萬元以下罰金。


司法院資訊處製作；財團法人民間司法改革基金會備份。
